臺灣雲林地方法院刑事裁定
111年度聲字第614號
聲  請  人  臺灣雲林地方檢察署檢察官
受  刑  人  蕭慶源



上列聲請人因受刑人數罪併罰有二裁判以上，聲請定其應執行之
刑（111年度執字第1273號），本院裁定如下：
    主  文
蕭慶源所犯如附表所示之罪刑，應執行拘役壹佰貳拾日，如易科
罰金，以新臺幣壹仟元折算壹日。
    理  由
一、聲請意旨略以：受刑人蕭慶源因竊盜、毀棄損壞等案件，先
    後經判決確定（如附表），符合數罪併罰之要件，應依刑法
    第53條及第51條第6款之規定，聲請定其應執行之刑，爰依
    刑事訴訟法第477條第1項規定聲請裁定等語。
二、按裁判確定前犯數罪者，併合處罰之；數罪併罰，有二裁判
    以上者，依第51條之規定，定其應執行之刑，刑法第50條第
    1項前段、第53條分別定有明文。又數罪併罰，分別宣告其
    罪之刑，如宣告多數拘役者，比照有期徒刑之規定，於各刑
    中之最長期以上，各刑合併之刑期以下，定其刑期，但不得
    逾120日，刑法第51條第6款亦定有明文。再按犯最重本刑為
    5年以下有期徒刑以下之刑之罪，而受6月以下有期徒刑或拘
    役之宣告者，得以新臺幣（下同）1,000元、2,000元或3,00
    0元折算1日，易科罰金，刑法第41條第1項前段亦有規定。
    另所謂「裁判確定前」，應以聲請定執行刑之各罪中最先裁
    判確定案件之確定時為準；換言之，必須其他各罪之犯罪行
    為時，均在最先一罪判決確定前始符合數罪併罰之條件，只
    要所犯各罪均符合最先一罪裁判確定前所犯，即應由執行檢
    察官聲請犯罪事實最後判決之法院定其各罪之應執行刑，縱
    令所犯數罪中有一罪刑已經執行完畢，仍應就其所犯各罪宣
    告刑更定應執行刑，在所裁定之執行刑尚未執行完畢前，各
    罪之宣告刑，尚不發生執行完畢之問題；不能因犯罪之一部
    分所科之刑業經執行完畢而認檢察官之聲請為不合法；至已
    執行部分，自不能重複執行，應由檢察官於指揮執行時扣除
    之，此與定應執行刑之裁定無涉（最高法院81年度台抗字第
    464號、82年度台抗字第313號、86年度台抗字第472號、86
    年度台抗字第488號、88年度台抗字第325號裁定意旨參照）
    。復按法律上屬於自由裁量之事項，有其外部性界限及內部
    性界限，並非概無拘束。依據法律之具體規定，法院應在其
    範圍選擇為適當之裁判者，為外部性界限；而法院為裁判時
    ，應考量法律之目的，及法律秩序之理念所在者，為內部性
    界限。法院為裁判時，二者均不得有所踰越（最高法院80年
    台非字第473號判決先例意旨參照）。
三、經查：
  ㈠受刑人所犯如附表編號1、２所示之罪刑，雖已易科罰金執行
    完畢，此有臺灣高等法院被告前案紀錄表在卷可稽，惟按數
    罪併罰之數罪，縱令其中一罪已經執行完畢，揆諸前開說明
    ，仍應就其所犯各罪宣告刑更定應執行刑，俟檢察官指揮執
    行「應執行刑」時，再就已執行部分予以折抵，合先敘明。
  ㈡受刑人所犯如附表所示各罪，經本院分別判處如附表所示之
    刑，又受刑人所犯如附表編號１、２所示之罪，經本院以111
    年度聲字第57號裁定定應執行拘役60日確定，有附表所示各
    罪之裁判書、臺灣高等法院被告前案紀錄表各1份在卷可考
    。是本件定應執行刑，除不得逾越刑法第51條第6款所定法
    律之外部界限，即不得重於如附表所示各罪加計之總和外，
    亦應受內部界限之拘束，即不得逾拘役160日，亦應合於刑
    法第51條第6款但書規定，不得逾拘役120日。從而，聲請人
    以本院為最後事實審法院，聲請就受刑人所犯如附表所示之
    罪定其應執行刑，核與首揭說明並無不合，爰定其應執行之
    刑如主文所示，並諭知易科罰金之折算標準。
四、依刑事訴訟法第477條第1項，刑法第50條第1項前段、第53
    條、第51條第6款、第41條第1項前段，裁定如主文。
中　　華　　民　　國　　111 　年　　8 　　月　　24　　日
                  刑事第五庭    法  官   陳韋仁
以上正本證明與原本無異。
如不服本裁定，應於裁定送達後5日內向本院提出抗告狀（須附
繕本）。
                                書記官   詹惠如
中　　華　　民　　國　　111 　年　　8 　　月　　24　　日
附表：受刑人蕭慶源定應執行刑案件一覽表
 編            號             １            ２            ３  罪            名  侵入住宅 竊盜 傷害  宣     告     刑  拘役30日，如易科罰金，以新臺幣1,000元折算1日 拘役40日，如易科罰金，以新臺幣1,000元折算1日 拘役50日，如易科罰金，以新臺幣1,000元折算1日 犯   罪   日   期  109年10月15日 110年3月28日 109年10月19日 偵查機關  年度案號 機    關 臺灣雲林地方檢察署 臺灣雲林地方檢察署 臺灣雲林地方檢察署  案    號 109年度偵字第7967號 110年度偵字第3108號 109年度偵字第7195號    最 　 後 　 事 　 實 　 審 法    院 臺灣雲林地方法院 臺灣雲林地方法院 臺灣雲林地方法院  案    號 110年度港簡字第39號 110年度港簡字第159號 109年度訴字第848號  判決日期 110年6月24日 110年11月29日 110年11月30日（聲請書誤載，逕予更正）    確 　 定 　 判 　 決 法    院 臺灣雲林地方法院 臺灣雲林地方法院 臺灣雲林地方法院  案    號 110年度港簡字第39號 110年度港簡字第3108號 109年度訴字第848號  確定日期 110年7月27日 110年12月30日 111年5月19日（撤回上訴） 是否為得易科罰金之案件            是           是           是 備             註  ①臺灣雲林地方檢察署110年度執字第1889號。 ②編號１至２經本院以111年度聲字第57號裁定應執行拘役60日（臺灣雲林地方檢察署111年度執更字第241號，111年4月26日易科罰金執行完畢）。 ①臺灣雲林地方檢察署111年度執字第164號。 ②編號１至２經本院以111年度聲字第57號裁定應執行拘役60日（臺灣雲林地方檢察署111年度執更字第241號，111年4月26日易科罰金執行完畢）。 臺灣雲林地方檢察署111年度執字第1270號。  

 編            號             ４ （以下空白）   罪            名  毀損他人物品    宣     告     刑  拘役50日，如易科罰金，以新臺幣1,000元折算1日   犯   罪   日   期  110年3月11日   偵查機關  年度案號 機    關 臺灣雲林地方檢察署    案    號 110年度偵字第2105號      最 　 後 　 事 　 實 　 審 法    院 臺灣雲林地方法院    案    號 110年度港簡字第91號    判決日期 111年3月30日      確 　 定 　 判 　 決 法    院 臺灣雲林地方法院    案    號 110年度港簡字第91號    確定日期 111年5月3日   是否為得易科罰金之案件            是   備             註  臺灣雲林地方檢察署111年度執字第1273號。